【裁判字號】    98,訴,1246
【裁判日期】    980430
【裁判案由】    毒品危害防制條例
【裁判全文】
臺灣板橋地方法院刑事判決              98年度訴字第1246號
公  訴  人  台灣板橋地方法院檢察署檢察官
被      告  甲○○
上列被告因違反毒品危害防制條例案件，經檢察官提起公訴（九
十八年度毒偵字第九一五號、第一四七一號），被告於準備程序
中就被訴事實為有罪之陳述，本院合議庭裁定由受命法官改依簡
式審判程序獨任審理，判決如下：
    主      文
甲○○施用第二級毒品，累犯，處有期徒刑肆月。又施用第一級
毒品，累犯，處有期徒刑捌月，扣案海洛因貳包（合計驗餘淨重
零點陸肆肆肆公克）沒收銷燬之。又施用第二級毒品，累犯，處
有期徒刑肆月。應執行有期徒刑壹年壹月，扣案海洛因貳包（合
計驗餘淨重零點陸肆伍零公克）沒收銷燬之。
    事      實
一、甲○○前曾於民國九十一年間，因施用毒品案件，經裁定送
    觀察、勒戒、強制戒治，於九十二年一月十六日停止戒治執
    行完畢釋放。再於九十四年間，因施用毒品違反毒品危害防
    制條例案件，經本院以九十四年度簡字第一五三八號判決處
    有期徒刑六月確定，於九十五年七月五日縮刑期滿執行完畢
    。詎仍不知警惕，竟分別基於施用第一級毒品海洛因及第二
    級毒品甲基安非他命之犯意，先後為下列犯行：
（一）先於九十八年一月十八日晚間某時許（起訴書記載為九十
      八年一月十七日晚間七時許），在台北縣板橋市○○路○
      段一巷五六之二號住處，將少許甲基安非他命放在玻璃球
      吸食器內以火燒烤使成煙霧後，吸食施用甲基安非他命一
      次，嗣於九十八年一月十九日下午五時許，在前開住所為
      警查獲，扣得海洛因一包（驗餘淨重０點０一三四公克）
      、甲基安非他命二包（合計驗餘淨重０點０九五八公克）
      等物（涉犯持有第一級毒品、販賣第二級毒品部分，由檢
      察官另案偵辦中）。經採集其尿液檢體送驗，結果呈甲基
      安非他命陽性反應。
（二）再於九十八年二月十二日晚間某時許，在前開住處（起訴
      書記載為九十八年二月十二日晚間十一時三十分許為警採
      尿回溯二十六小時、九十六小時內某時，在不詳處所），
      將少許海洛因粉末捲入香菸後，燃燒吸食施用海洛因一次
      ；復將少許甲基安非他命放在玻璃球吸食器內以火燒烤使
      成煙霧後，吸食施用甲基安非他命一次。嗣於九十八年二
      月十二日晚間十一時二十分許，在前開住處為警查獲，扣
      得其持有、預備供施用之海洛因二包（合計驗餘淨重０點
      六四四四公克）。經採集其尿液檢體送驗，結果呈海洛因
      代謝物嗎啡類、甲基安非他命陽性反應。
二、案經台北市政府警察局大安分局、萬華分局，分別報告台灣
    板橋地方法院檢察署檢察官偵查起訴。
    理      由
一、本案被告甲○○所犯係死刑、無期徒刑、最輕本刑為三年以
    上有期徒刑以外之罪，且非高等法院管轄之第一審案件，其
    於準備程序中就被訴事實為有罪之陳述，經本院告知簡式審
    判程序之旨，並聽取公訴人、被告之意見後，經合議庭裁定
    由受命法官獨任進行簡式審判程序，合先敘明。
二、上揭事實，業據被告於本院審理時坦承不諱，並有前開海洛
    因扣案可證，且被告先後於九十八年一月十九日、二月十二
    日為警查獲後，經分別採集其尿液檢體送驗，結果確呈海洛
    因代謝物嗎啡類、甲基安非他命陽性反應，有台灣尖端先進
    生技醫藥股份有限公司濫用藥物尿液檢驗報告書、對照表、
    交通部民用航空局航空醫務中心毒品鑑定書等件附卷可憑，
    足證被告自白核與事實相符，堪以採信。查被告前曾於九十
    一年間因施用毒品案件，經裁定送觀察、勒戒、強制戒治在
    案，再於九十四年間，因施用毒品案件，經法院判刑確定，
    其於五年內再犯本案施用毒品，事證明確，其犯行洵堪認定
    。
三、核被告所為，係先後二次犯毒品危害防制條例第十條第二項
    之施用第二級毒品罪、第十條第一項之施用第一級毒品罪。
    至被告施用前後持有海洛因、甲基安非他命之低度行為，為
    其進而施用之高度行為所吸收，不另論罪。又被告所犯上開
    三罪，犯意各別，行為互殊，應予分論併罰。查被告有如前
    所述之前案紀錄，於九十五年七月五日縮刑期滿執行完畢，
    有台灣高等法院被告前案紀錄表在卷可稽，其於受徒刑之執
    行完畢後，五年以內故意再犯本案有期徒刑以上之罪，均為
    累犯，俱應依刑法第四十七條第一項規定加重其刑。
四、爰審酌被告之素行不佳，經執行觀察、勒戒、強制戒治後仍
    未戒除吸毒惡習，施用毒品危害其個人身心健康，及犯罪後
    坦承犯行，態度尚屬良好等一切情狀，分別量處如主文所示
    之刑，並定其應執行之刑，以示懲儆。
五、扣案海洛因二包（合計驗餘淨重０點六四四四公克），為被
    告持有供施用之第一級毒品，而本件海洛因均為細微粉末，
    部分沾附於包裝袋上（見查獲照片），若欲完全析離，雖非
    不可能，但此舉對毒品危害防制政策之施行，並無特殊助益
    ，且徒費執行之成本，故均併依毒品危害防制條例第十八條
    第一項前段規定宣告沒收銷燬之，以符執行之實際。至另扣
    案之海洛因一包（驗餘淨重０點０一三四公克）、甲基安非
    他命二包（合計驗餘淨重０點０九五八公克）等物，公訴意
    旨陳明係被告另案涉犯持有第一級毒品、販賣第二級毒品罪
    嫌之證物，爰不於本案宣告沒收銷燬，附此敘明。
據上論斷，應依刑事訴訟法第二百七十三條之一第一項、第二百
九十九條第一項前段，毒品危害防制條例第十條第一項、第二項
、第十八條第一項前段，刑法第十一條前段、第四十七條第一項
、第五十一條第五款，判決如主文。
本案經檢察官陳豐年到庭執行職務。
中    華    民    國    98    年    4     月    30    日
                  刑事第十八庭  法  官  林鈺琅
以上正本證明與原本無異。
如不服本判決，應於收受送達後10日內，向本院提出上訴狀，並
應敘述具體理由；其未敘述上訴理由者，應於上訴期間屆滿後20
日內，向本院補提理由書（均須按他造當事人之人數附繕本），
「切勿逕送上級法院」。
                                書記官  林蔚然
中    華    民    國    98    年    4     月    30    日
附錄本案論罪科刑法條全文：
毒品危害防制條例第10條：
  施用第一級毒品者，處六月以上五年以下有期徒刑。
  施用第二級毒品者，處三年以下有期徒刑。


司法院資訊處製作；財團法人民間司法改革基金會備份。
